# 股权转让中继续涉入条款问题

提问人：zhs7403 时间：2015-09-01 13:57:25
A持有上市公司股权30%(A为有限合伙且非控股企业),去年处置20%收到 2000 万,并锁定了未来 3 年处置剩余10%股权的金额,同时保留了未来 5 年继续给该上市企业提供服务的独家代理权(即特许权,当时没有评估),今年解除该独家代理权,收到 500 万赔偿金.请问当时处置20%股权的时候保留未来 5 年继续给该上市企业提供服务的独家代理权的条款会计处理如何考虑?按照继续涉入？还有 500 万是否作为股权转让收入一部分还是解除合同收益？因为A作为合伙企业不同的处理会有不同纳税效果。

回答人：chenyiwei
A作为有限合伙企业，为何还有“继续给该上市企业提供服务的独家代理权”？也就是说除了赚取分红收益、处置价差收益以外，还可以利用该代理权获取收入？如果是，则该A合伙企业是否能够被认定为投资性主体？ 另外，该独家代理权的具体代理服务内容是什么？其为A合伙企业带来的经济利益是否不受A对上市公司持股比例的影响？该代理权是否以前年度就已有的，而不是处置股权后新创设的？